【裁判字號】    94,上易,2135
【裁判日期】    950217
【裁判案由】    竊盜
【裁判全文】
臺灣高等法院刑事判決                94年度上易字第2135號
上  訴  人  台灣板橋地方法院檢察署檢察官
被      告  丁○○
上列上訴人因被告竊盜案件，不服臺灣板橋地方法院94年度易字
第981號，中華民國94年9月26日第一審判決（聲請簡易判決處刑
案號：臺灣板橋地方法院檢察署94年度偵字第8241號；移送併案
審理案號：臺灣板橋地方法院檢察署94年度偵字第13876號、第
19771號），提起上訴，本院判決如下：
    主  文
原判決撤銷。
丁○○連續攜帶兇器竊盜，處有期徒刑壹年；扣案之一字螺絲起
子、手電筒各壹支沒收。
    事  實
一、丁○○基於意圖為自己不法所有之概括犯意，自民國（下同
    ）九十三年十一月八日起，至九十四年五月七日止，連續為
    下列竊盜行為：
  (一)於九十三年十一月八日凌晨某不詳時間，以使用不詳物品毀
    壞鐵窗之方式，進入台北縣樹林市○○路○段二四０號林文
    博醫師經營之「合聖診所」，竊取該診所所有之電腦一部及
    管制藥品酣樂欣一盒（安眠藥，英文名「halcion」， 計一
    百顆）。嗣經警方採取其在鐵窗遺留之指紋鑑定比對後，並
    依據路口監視錄影器監視畫面而查知上情。
  (二)於九十四年二月十三日上午十一時三十分許，在臺北縣樹林
    市○○路與保順街口，以石頭砸破張琨梅承租之一四六六─
    ＡＡ號自小客車車窗玻璃（毀損部分未經告訴）後，竊取張
    琨梅放置於車箱內之行李乙只（內有GUCCI手錶一支、手鍊
    一條、戒指五只、LV皮包一只、項鍊一條、數位相機一台）
    得手。嗣經警於上開自小客車後車箱蓋上，採得指紋送驗比
    對，而偵知上情。
  (三)於九十四年五月七日凌晨零時許，在臺北縣新莊市○○路、
    鳳山街口，攜帶其所有客觀上具有危險性，可供凶器使用之
    一字螺絲起子乙支及手電筒乙支，以螺絲起子撬開丙○○所
    有停放該處之九Ｆ─一八二二號自用小客車右前車門鎖（毀
    損部分未經告訴），竊取丙○○所有之SHARP牌行動電話乙
    支、及新臺幣（下同）九十二元、高速公路回數票九張。
  (四)復於九十四年五月七日凌晨三時四十八分許，攜帶前開螺絲
    起子及手電筒，在臺北縣樹林市○○街七十四巷十號前，趁
    乙○○所有之ＨＬ─二七八八號自用小客車未上鎖之機會，
    進入車內搜尋竊取財物，尚未得手之際，因觸動車內警報器
    為乙○○查覺，丁○○隨後在臺北縣樹林市○○街七十四巷
    八號對面為乙○○及巡邏員警當場逮捕，並扣得其所有供犯
    罪所用之一字螺絲起子、手電筒各乙支。
二、案經張琨梅、丙○○、乙○○訴由臺北縣政府警察局樹林分
    局報請臺灣板橋地方法院檢察署檢察官偵查後聲請簡易判決
    處刑，暨移送併案審理。
    理  由
一、本案原審係適用簡式程序審判，依刑事訴訟法第二百七十三
    條之二規定，其證據調查，不受同法第一百五十九條第一項
    、第一百六十一條之二、第一百六十一條之三、第一百六十
    三條之一、及第一百六十四條至第一百七十條規定之限制，
    合先敘明。
二、上開事實欄一之(二)、(三)、(四)部分之犯罪事實，業據被告丁○○分別於警訊、偵查、及原審審理時自白不諱，核與告訴人
    丙○○、乙○○、張琨梅指訴之情節相符，並有贓物認領保
    管單、刑事案件證物採驗紀錄表、勘察採證同意書、證物清
    單、內政部警政署刑事警察局九十四年三月十一日刑紋字第
    ○九四○○三三六六○號鑑驗書、贓物及作案工具照片，及
    扣案之螺絲起子及手電筒各乙支可稽。又扣案之螺絲起子乙
    支，為金屬材質，質堅銳利，可對人體造成傷害，客觀上具
    有危險性，自可供凶器使用。另查上開(一)部分之事實，亦據
    證人即合聖診所之職員戊○○、藥師甲○○分別於警訊及本
    院審理時證述綦詳，並有現場照片、由路口監視錄影器翻拍
    之照片、內政部警政署刑事警察局九十三年十二月十四日刑
    紋字第○九三○二四○四九○號鑑驗書、及案發前被告長期
    在合聖醫院服用酣樂欣藥物之診療紀錄影本（附於本院卷）
    足憑。綜上所述，本案事證明確，被告之犯行洵堪認定。
三、核被告所為，前開事實欄一之(一)部分，係犯刑法第三百二十
    一條第一項第二款之毀越安全設備加重竊盜罪；(二)部分，係
    犯刑法第三百二十條第一項之竊盜罪；(三)部分，係犯同法第
    三百二十一條第一項第三款之攜帶兇器加重竊盜罪；(四)部分
    ，係犯同法第三百二十一條第二項、第一項第三款之攜帶兇
    器竊盜未遂罪。被告上開多次竊盜既、未遂犯行，時間緊接
    ，手法相近，又均係觸犯基本犯罪構成要件相同之罪名，顯
    係基於概括犯意反覆為之，應依連續犯之規定，按情節較重
    之前開(三)部分之攜帶兇器竊盜罪論以一罪，並依法加重其刑
    。公訴人雖僅就被告所為事實欄一之(三)、(四)部分犯行起訴，
    惟其餘(一)、(二)部分之犯行，與上開起訴部分有連續犯之裁判
    上一罪關係，為起訴效力所及，本院自得併予審理。
四、原判決對被告予以論科，固非無見。然查原判決未及審酌前
    開(一)部分即被告在合聖診所行竊部分之犯行，自有未合。檢
    察官提起上訴，執以指摘原判決不當，為有理由，應由本院
    將原判決撤銷，另為適法之諭知。爰審酌被告之品行、犯罪
    之動機、目的、手段、所生危害及犯罪後之態度等一切情狀
    ，量處如主文第二項所示之刑。至扣案之螺絲起子與手電筒
    各乙支，係被告所有供犯罪所用之物，併依法宣告沒收。
五、被告經合法傳喚，無正當理由不到庭，爰不待其陳述，逕行
    判決。
據上論結，應依刑事訴訟法第三百六十九條第一項前段、第三百
六十四條、第二百九十九條第一項前段、第三百七十一條、刑法
第三百二十一條第一項第三款、第五十六條、第三十八條第一項
第二款、罰金罰鍰提高標準條例第一條前段，判決如主文。
本案經檢察官呂文忠到庭執行職務。
中    華    民    國    95    年    2     月    17    日
                  刑事第十九庭  審判長法  官  林堭儀
                                      法  官  陳憲裕
                                      法  官  宋  祺
以上正本證明與原本無異。
不得上訴。
                                      書記官  蔡慧娟
中    華    民    國    95    年    2     月    17    日
附錄：本案論罪科刑法條全文
中華民國刑法第321條
犯竊盜罪而有左列情形之一者，處六月以上、五年以下有期徒刑
：
一  於夜間侵入住宅或有人居住之建築物、船艦或隱匿其內而犯
    之者。
二  毀越門扇、牆垣或其他安全設備而犯之者。
三  攜帶兇器而犯之者。
四  結夥三人以上而犯之者。
五  乘火災、水災或其他災害之際而犯之者。
六  在車站或埠頭而犯之者。
前項之未遂犯罰之。


司法院資訊處製作；財團法人民間司法改革基金會備份。
